【裁判字號】    95,訴,3184
【裁判日期】    951220
【裁判案由】    毒品危害防制條例
【裁判全文】
臺灣板橋地方法院刑事判決              95年度訴字第3184號
公  訴  人  臺灣板橋地方法院檢察署檢察官
被      告  甲○○
                      號
上列被告因違反毒品危害防制條例案件，經檢察官提起公訴（95
年度毒偵字第6121號、第6592號），被告於準備程序認罪，本院
以簡式審判程序判決如下：
    主  文
甲○○施用第一級毒品，處有期徒刑捌月，扣案之毒品海洛因鑑
驗後淨重壹點貳柒公克沒收銷燬，盛裝上開毒品海洛因之包裝袋
貳只沒收；又施用第二級毒品，處有期徒刑伍月，扣案之玻璃球
壹個沒收。應執行有期徒刑壹年，扣案之毒品海洛因鑑驗後淨重
壹點貳柒公克沒收銷燬，盛裝上開毒品海洛因之包裝袋貳只、玻
璃球壹個均沒收。
    事實及理由
一、按除被告所犯為死刑、無期徒刑、最輕本刑為三年以上有期
    徒刑之罪或高等法院管轄第一審案件者外，於第一次審判期
    日前之準備程序進行中，被告先就被訴事實為有罪之陳述時
    ，審判長得告知被告簡式審判程序之旨，並聽取當事人、代
    理人、辯護人及輔佐人之意見後，裁定進行簡式審判程序，
    刑事訴訟法第273 條之1 第1 項定有明文。經核本件被告甲
    ○○所犯係死刑、無期徒刑、最輕本刑為三年以上有期徒刑
    以外之罪，其於準備程序中就被訴事實為有罪之陳述，經法
    官告知簡式審判程序之旨，並聽取公訴人、被告之意見後，
    本院爰依首揭規定，合議裁定由受命法官獨任進行簡式審判
    程序，合先敘明。
二、本件犯罪事實：被告甲○○前曾於民國95年1 月間因施用毒
    品案件，經送觀察、勒戒後，認無繼續施用毒品之傾向，甫
    於民國95年3 月3 日執行完畢釋放，並由臺灣板橋地方法院
    檢察署檢察官以95年度毒偵字第1234號為不起訴處分確定在
    案；詎其猶不知悔改，復基於施用第一級毒品海洛因之犯意
    ，於95年7 月15日下午3 時許，在臺北縣板橋市戰略高手網
    咖內，施用第一級毒品海洛因1 次；另又基於施用第二級毒
    品安非他命之概括性犯意，自95年7 月15日下午3 時許起至
    同年8 月31日中午12時許止間，在上址網咖及其位於臺北縣
    板橋市○○路○ 段182 巷3 弄18之2 號住處等處，密接反覆
    施用第二級毒品安非他命多次；嗣其先後於(一)95年7 月15日
    下午6 時3 分許，在臺北市○○路與和興路口處為警查獲，
    扣得其所有供施用之毒品海洛因2 包（鑑驗後淨重1.27公克
    ），並經警採尿送驗結果，驗有鴉片類嗎啡及安非他命類等
    藥物陽性反應；(二)95年8 月31日晚上8 時30分許（起訴書誤
    載為「95年9 月1 日2 時許」），在臺北縣中和市○○路57
    號14樓之3 為警查獲，扣得其所有供施用毒品安非他命使用
    之玻璃球1 個，並經警採尿送驗結果，驗有安非他命類陽性
    反應，因而查悉上情。案經臺北市政府警察局文山第一分局
    移送臺灣臺北地方法院檢察署檢察官呈請臺灣高等法院檢察
    署檢察長核轉及臺北市政府警察局內湖分局移送臺灣板橋地
    方法院檢察署檢察官偵查起訴。
三、本件證據：
    (一)被告於本院審理時之自白。
    (二)臺灣檢驗科技股份有限公司、臺灣尖端先進生技醫藥股份
      有限公司出具之被告驗尿報告各1 紙、法務部調查局鑑定
      本件扣案毒品海洛因之鑑定書1 紙、臺灣高等法院被告前
      案紀錄表等附卷。
    (三)被告所有供施用毒品使用之毒品海洛因2 包（鑑驗後淨重
      1.27公克）、玻璃球1個等物扣案。
    事證明確，被告犯行堪以認定，應予依法論科。
四、核被告上揭所為，分別係犯毒品危害防制條例第10條第1 項
    之施用第一級毒品罪、同條第2 項之施用第二級毒品罪。其
    所犯上開二罪施用毒品前之持有毒品行為，應為其後施用之
    行為所吸收，不另論罪。又其上開所犯施用第二級毒品安非
    他命之多次行為，係基於概括性之犯意，具有習慣依賴性之
    反覆實行，屬習慣犯，為包括的一罪，應以一罪論。再其所
    犯上開二罪間，犯意各別，行為互殊，所犯罪名不同，應予
    分論併罰。爰審酌被告之素行、再犯各罪施用毒品情節、所
    生危害及犯罪後之態度等一切情狀，各量處如主文所示之刑
    ，並定其應執行之刑。扣案之上開毒品海洛因鑑驗後淨重1.
    27公克，係查獲之毒品，依毒品危害防制條例第18條第1項
    前段規定，不問屬於犯人與否，應予沒收銷燬；至扣案之盛
    裝上開毒品海洛因之包裝袋2 只、施用毒品安非他命所用之
    玻璃球1 個等物，則係被告所有供施用毒品犯罪所用之物，
    業據被告供明在卷，惟非屬「專供施用毒品之器具」，另依
    刑法第38條第1 項第2 款規定，按其所犯各罪，併予宣告沒
    收。
五、依刑事訴訟法第273 條之1 第1 項、299 條第1 項前段、第
    310 條之2 、第454 條，毒品危害防制條例第10條第1 項、
    第2 項、第18條第1 項前段、第23條第2 項，刑法第11條前
    段、第51條第5 款、第38條第1 項第2 款，判決如主文。
六、如不服本判決，得自收受送達之日起10日內向本院提出上訴
    狀（須附繕本）。
七、另臺灣板橋地方法院檢察署95年度毒偵字第7126號併案意旨
    謂：被告甲○○復於95年10月17日下午3 時許，在其上址住
    處，施用第二級毒品安非他命，於同日晚上10時10分許，在
    臺北縣板橋市○○街20號夢綺旅社206 號房內為警查獲，並
    扣得毒品安非他命2 包（淨重0.29公克）、吸食器2 支、摻
    食吸管2 支等物，因認其涉犯有毒品危害防制條例第10條第
    2 項之施用第二級毒品罪嫌，且與其本件被訴施用第二級毒
    品犯行部分，有集合犯之包括一罪關係，爰移送本院併案審
    理云云。惟訊據被告其自95年9 月1 日後至上開同年10月17
    日為警查獲間，均沒有再施用毒品等語（見本院95年12月6
    日準備程序筆錄第2 頁），且其間相距已有一個半月之久，
    是核被告併案所犯，尚難認與本件被訴犯行間，有密接反覆
    習慣犯行之包括一罪關係，自非本件起訴效力所及，本院無
    從併予論究，爰將此併案部分，移還檢察官另行偵辦，依法
    處理，附此敘明。
本案經檢察官靳開聖到庭執行職務
中    華    民    國    95    年    12    月    20    日
                      刑事第八庭  法  官  彭  全  曄
以上正本證明與原本無異。
                                  書記官  吳  詩  琳
中    華    民    國    95    年    12    月    20    日
附錄本案論罪科刑法條全文：
毒品危害防制條例第10條
施用第一級毒品者，處 6 月以上 5 年以下有期徒刑。
施用第二級毒品者，處 3 年以下有期徒刑。


司法院資訊處製作；財團法人民間司法改革基金會備份。
